臺灣花蓮地方法院刑事判決　　　　　　　　　　　　　　九十三年度訴字第三號
　　公　訴　人　臺灣花蓮地方法院檢察署檢察官
　　被　　　告　戊○○
　　選任辯護人　李文平律師
右列被告因違反毒品危害防制條例案件，經檢察官提起公訴（九十三年度偵字第七０
號），本院判決如左：
    主  文
戊○○連續販賣第二級毒品，累犯，處有期徒刑捌年陸月。未扣案之販賣第二級毒品
所得新臺幣壹萬壹仟伍佰元沒收，如全部或一部不能沒收時，以其財產抵償之。扣案
第二級毒品安非他命玖包淨重共壹參肆點貳肆公克，沒收並銷燬之。
戊○○被訴販賣第一級毒品部分，無罪。
    事  實
一、戊○○前於民國八十八、八十九年間，因毒品案件，分經本院判處有期徒刑六月
    、六月確定，並於九十一年七月三日執行完畢，竟不知悔改。基於販賣第二級毒
    品安非他命以營利之概括犯意，先於九十二年八月中旬，在台北縣樹林火車站附
    近不詳店名之泡沫紅茶店，向姓名年籍不詳綽號「彥文」之成年男子，以新台幣
    （下同）十八萬元販入第二級毒品安非他命三百五十公克，復於九十二年間之不
    詳時間，在花蓮縣吉安鄉吉安火車站附近、花蓮縣花蓮市○○路三十八號甲○○
    之店裡，先後三次販賣價值共一萬一千五百元之第二級毒品安非他命予甲○○。
    另於九十二年十月二日，匯款三十萬元予不知情之辛○○（另案偵查中）及丁○○（已死亡），委由二人至基隆市向不詳姓名年籍之成年人販入第二級毒品安非
    他命十三件（每件均為一兩，三十五公克）欲供販賣營利，惟戊○○於同日另因
    毒品案件遭通緝為警逮捕，在戊○○隨身之手提包內，扣得其於九十二年八月間
    購入剩餘之第二級毒品安非他命一三四．二四公克（總淨重一三四．五四公克，
    取０．三０公克鑑驗用罄，總餘一三四．二四公克），而戊○○託辛○○、丁○○販入之前開十三件安非他命則不及收受，乃由丁○○另行交付綽號「小可」之
    壬○○（另案審理中），嗣經警循線查悉上情。
二、案經花蓮縣警察局鳳林分局報告臺灣花蓮地方法院檢察署檢察官偵查起訴。
    理  由
壹、證據能力部分：
一、按「被告以外之人於審判外之言詞或書面陳述，除法律有規定者外，不得做為證
    據。」；「被告以外之人於檢察事務官、司法警察官或司法警察調查中所為之陳
    述，與審判中不符時，其先前之陳述具有較可信之特別情況，且為證明犯罪事實
    存否所必要者，得為證據。」；「被告以外之人於審判中死亡者；或於審判中滯
    留國外或所在不明而無法傳喚或傳喚不到者，其於檢察事務官、司法警察官或司
    法警察調查中所為之陳述，經證明具有可信之特別情況，且為證明犯罪事實之存
    否所必要者，得為證據。」，刑事訴訟法第一百五十九條第一項、第一百五十九
    條之二、第一百五十九條之三第一款、第三款分別定有明文。公訴人以證人辛○○、乙○○、丙○○、癸○○、庚○○、甲○○、丁○○之警詢證詞、帳單一紙
    及通訊監察譯文為證據，辯護人於本院準備程序中辯稱前開證據無證據能力，經
    查：
（一）公訴人業於本院審理時捨棄證人辛○○、乙○○及丙○○之警詢筆錄為證據，
      本院即不再審酌其證據能力，先此敘明。
（二）證人庚○○警詢中之證述：證人庚○○於九十二年十一月二十日警詢中證稱：
      有向被告戊○○買過毒品，幾次已經記不起來，有時候是被告戊○○拿到伊位
      於花蓮縣花蓮市○○路租屋處，有時候是在馬路上等語（警二卷第十八頁），
      經核與證人於本院審理中證述：並未向被告戊○○買過毒品等語（院卷第二二
      七頁）並不相符，然查，證人庚○○於九十三年十二月五日偵訊中亦證稱：有
      向被告拿過毒品一語，另衡以證人庚○○於九十二年十一月二十日偵訊中供述
      ：在警察局所做的筆錄中關於伊與辛○○共同販毒部分，係不正確，伊有向警
      察反應但警察並沒有修正等語，有本院九十四年三月十七日勘驗筆錄一份附卷
      可佐，可知證人庚○○前開於警詢中證稱向被告拿過毒品等語，係出於其己意
      所為，堪認具較可信之特別情況，又證人庚○○前揭警詢中之證詞，係為證明
      被告有無販賣第一級、第二級毒品犯行所必要者，揆諸前揭規定，應認具備證
      據能力。
（三）證人甲○○警詢中之證述：證人甲○○於九十三年二月九日警詢中證稱：伊大
      約向被告購買第二級毒品安非他命約一年多時間，次數是三次，當時被告租房
      子在花蓮縣吉安火車站附近，伊打被告手機，就約在吉安火車站附近交易毒品
      ，便條紙上記載「文益欠5000+6500元」即為伊向被告購買毒品之欠款等語，
      雖與證人甲○○於本院審理中證稱：伊雖然向被告拿過毒品，但都沒有給過錢
      ，自己算過跟被告拿過的毒品，跟帳單上所寫的「5000+6500元」這個數目字
      相符等語（院卷第二四一頁），並不相符，然查，證人甲○○於本院審理中亦
      不否認曾於警詢中為前開證述，足認前開證詞為證人甲○○自由意思所為，又
      被告曾交付三次第二級毒品安非他命共七．五公克予證人甲○○一情，為被告
      於本院審理中所是認，且觀以證人甲○○前開警詢筆錄，證人甲○○於警詢中
      經警提示帳單一紙，即主動承認該款項為其積欠被告之毒品價額，並詳細證述
      購買毒品次數及數量，衡以一般常情，一般人受他人贈與物品，對受贈物之價
      格通常並無概念，且無將所受贈物品價格加計之習慣，顯見前開金額應為證人
      甲○○購買毒品所積欠被告之金額，否則證人甲○○又如何能在短時間內，且
      無任何文書資料記載情形下，即計算出其多次無償向被告拿取之毒品總價格及
      數量？雖證人甲○○於本院審理中證述其雖向被告拿過三次第二級毒品，但都
      沒有給錢等語，然查證人甲○○經被告多次招待施用毒品，卻能詳細記下受招
      待毒品之價值及數量，已不合於一般情理，況證人甲○○向被告所拿之毒品數
      量共為七．五公克價值一萬一千五百元一情，亦據證人甲○○於本院審理中證
      述明確，又被告所持有之毒品均係其向銀行貸款所得而購買者，被告平日並無
      固定工作，只有偶爾在家裡幫忙賣魚一情，亦據被告於本院訊問時供述明白，
      縱被告與證人甲○○交情再好，被告亦無由向銀行貸款購買毒品再免費提供證
      人甲○○如此高價之毒品以施用之理，綜上，堪信證人甲○○於本院審理中證
      稱被告三次交付的第二級毒品安非他命七．五公克均未收費等語，為事後迴護
      被告之詞，不足採信。故證人甲○○前揭於警詢中之證述應為真實，而認其具
      有較可信之特別情況，又前揭證人甲○○之證詞為證明被告有無販賣第二級毒
      品安非他命犯行所必要者，依刑事訴訟法第一百五十九條之二規定，應認證人
      甲○○前揭證詞得為證據，而具證據能力。
（四）證人丁○○於警詢中之證述：證人丁○○業已死亡，故其警詢筆錄內容是否有
      證據能力，即應斟酌是否具有可信之特別狀況。證人丁○○於九十三年三月七
      日警詢中證稱：被告於九十二年十月二日出資三十萬元，託證人辛○○及伊前
      往基隆購買安非他命，共買回十三件，每件一兩（三十五公克）之安非他命，
      但因被告為警逮捕，故伊將所購得之第二級毒品安非他命十二件交付證人壬○○，另一件安非他命作為伊和證人辛○○之車錢等語（偵三卷第三至九頁），
      經核與證人丁○○於九十三年八月十日偵訊中供稱：伊與證人辛○○於九十二
      年十月二日到基隆去購買毒品，嗣後被告匯款三十萬元予證人辛○○，再由證
      人辛○○將錢交付對方，買回之第二級毒品安非他命在第二天就交給證人壬○○了等語（偵三卷第二十四頁）相符，堪信證人丁○○前開警詢中證述係出於
      其自己意思所為，況查，被告於本院審理中亦坦承曾出資三十萬元請證人辛○○及丁○○前往基隆購買第二級毒品安非他命，而證人丁○○將所購得之安非
      他命交付壬○○一情，亦有證人丁○○、壬○○於九十二年十月三日之通訊監
      察譯文一份在卷可佐，堪信證人丁○○前開警詢中之證述與事實相符，認具有
      較可信之特別情況，且查，前揭證詞為證明被告有無販賣第二級毒品安非他命
      犯行所必要者，合於刑事訴訟法第一百五十九條之三第一款規定，得採為證據
      ，有證據能力。
（五）證人癸○○於警詢中之證述：證人癸○○經本院傳喚、拘提均未到，故其警詢
      筆錄內容是否有證據能力，即應斟酌是否具有可信之特別情況。經查，證人癸○○於警詢中證稱：於九十二年九月間曾向被告購買第一級、第二級毒品三、
      四次，並在花蓮縣吉安鄉王母娘娘廟附近交付每次約購買二、三千元毒品，便
      條紙上記載「黑順欠 23000元」，即伊所積欠之購買毒品欠款等語，然證人癸○○既證稱曾向被告購買三、四次毒品每次約買二、三千元，則其至多共向被
      告購買一萬二千元毒品，卻證稱所積欠被告購買毒品款項為二萬三千元，其警
      詢中證詞前後矛盾，實難信其為真實，況公訴人亦未提出證據證明證人癸○○
      前開警詢筆錄有何可信之特別情況，揆諸前揭說明，應認證人癸○○前開警詢
      中之證述並無證據能力。
（六）帳單一紙：公訴人提出之帳單，係自證人壬○○住處合法搜索所得，且經證人
      辛○○、乙○○、癸○○等人於警詢中指認為其等積欠被告之購賣毒品款項之
      紀錄，則前開帳單自與被告有無販賣第一級毒品、第二級毒品犯行有關連性，
      而應肯認其證據能力。辯護人雖辯稱該帳單並不能證明係被告所書寫者，故無
      證據能力，然此應係該帳單是否為被告所寫而得證明被告犯行之證據力問題，
      辯護人前開所述，容有誤會，附此敘明。
（七）通訊監察譯文：
  １、按通訊保障及監察法業於八十八年七月十四日制定公布，同年月十六日生效，
      司法警察機關因偵辦刑事案件，為蒐集或調查證據，而有實施通訊監察之必要
      者，於偵查中應由檢察官依職權或聲請核發通訊監察書，載明應記載事項，始
      得為之，同法第五條、第十一條規定至明。又按偵查犯罪機關依法定程序監聽
      之錄音，如已踐行調查證據程序，固非不可採為認定犯罪事實之基礎，惟監聽
      錄音製作之譯文，如僅為偵查犯罪機關單方面製作，而被告或訴訟關係人對其
      真實性復有爭執，法院自應勘驗該監聽之錄音踐行調查證據之程序，以確認該
      監聽錄音譯文之真實性，定其取捨，不得逕以該監聽錄音之譯文，採為認定被
      告有罪之基礎，最高法院九十年度台上字第七０八九號、九十二年度台上字第
      一二七五號所著之判決意旨可供參照，可知通訊監察譯文乃係監聽人員透過儀
      器將監聽內容為詳實之記載，而呈現監聽結果之資料，應屬非供述證據，若司
      法警察機關係依法定程序取得通訊監察書實施監聽之錄音並製作譯文，且譯文
      內容確與監聽錄音內容相符，則該份具有合法性與真實性的監聽譯文，自得作
      為證據，先予敘明。
  ２、查本件監聽之錄音，係台灣花蓮地方法院檢察署認有通訊保障及監察法第五條
      第一項第一款的情形，而依職權於九十二年九月十日以九十二年花檢東作聲監
      字第０００二００號核發通訊監察書，監錄0000000000、0000
      000000號行動電話，時間自九十二年九月十三日上午十時起至同年十月
      十二日上午十時止，本件公訴人所引用之監聽譯文係前揭合法監聽程序所取得
      ，辯護人亦未否認前開監聽之程序合法性及監聽譯文之真實性，揆諸前揭說明
      ，本件監聽譯文的合法性及真實性已獲確保，自有證據能力。辯護人以前開監
      聽所取得之通訊監察譯文，為被告以外之人之對話內容，應屬被告以外之人於
      審判外之陳述，而認無證據能力，容有誤會，併此敘明。
  ３、惟公訴人另引用被告以其所使用0000000000號行動電話與證人庚○○所使用之000000000行動電話，於九十二年九月二十二日之通訊監
      察譯文為證據，然並未提出合法之通訊監察書，無從認定前開通訊監察譯文係
      出於合法程序之監聽所得資料，揆諸前揭說明，應認此份通訊監察譯文並無證
      據能力。
貳、論罪科刑部分：
一、訊據被告戊○○矢口否認有何販賣第二級毒品犯行，辯稱；伊平日有施用毒品之
    習慣，扣案毒品是用來自己吸食的，伊每天約需吸食三至五公克第二級毒品安非
    他命，伊雖有拿三十萬請證人辛○○及丁○○至基隆地區購買毒品，但那也是要
    用來自己施用的云云。經查：
（一）被告於九十二年八月中旬，在台北縣樹林火車站附近不詳店名之泡沫紅茶店，
      向姓名年籍不詳綽號「彥文」之成年男子，以十八萬元購買第二級毒品安非他
      命三百五十公克；復於九十二年十月二日匯款三十萬元予證人辛○○及丁○○
      ，委由二人前往基隆購買第二級毒品安非他命等情，業據被告於警詢及本院審
      理中供述明白，經核與證人丁○○於警詢及偵訊中證述之情節相符，並有花蓮
      一信跨行匯款回單三紙在卷可稽及第二級毒品安非他命一三四．二四公克扣案
      可佐，堪信被告確有於前揭時間、地點分別購買十八萬元及三十萬元之第二級
      毒品安非他命之行為。
（二）扣案之安非他命，經拆封檢視共九包，總毛重一三八．八七公克，總淨重一三
      四．五四公克，共取０．三０公克鑑驗，均驗出為第二級毒品甲基安非他命，
      平均純度約為百分之九十二，有內政部警政署刑事警察局九十二年十一月十二
      日刑鑑字第０九二０一九六０一一號函附之驗通知書一份在卷可佐。則前開查
      獲之第二級毒品安非他命已分裝成九包，淨重達一三四．五四公克，被告並隨
      身攜帶如此大量第二級毒品安非他命，此已與一般施用毒品者為免遭警查獲，
      而僅隨身攜帶小包裝毒品以供施用之情有所不合。又被告雖於本院審理中供稱
      購買安非他命的錢是向第一信用合作社貸款所得，平常偶爾也會在家裡幫忙，
      偶爾向家裡拿個三、五千元，然據被告於本院審理中所供稱一天吸食第二級安
      非他命毒品量約為三至五公克，則被告每月至少需要四、五萬元施用毒品費用
      ，則以被告並無固定收入之情形下，殊難想像其能支撐自己每月如此高額之施
      用毒品費用，實足令人疑其前開毒品係被告為販賣目的而持有。
（二）被告於九十二年八月中旬購入第二級毒品安非他命三百五十公克，至九十二年
      十月二日因通緝為警查獲時，尚餘安非他命九包，淨重為一三四．五四公克，
      則依據被告自同年八月中旬起至被查獲日共計四十七天使用二０九．四公克計
      算，則被告前開所餘之一三四．五四公克尚足供被告使用一月餘，被告卻急於
      再購入三十萬元約四百多公克之第二級毒品安非他命，衡以安非他命短期間未
      施用完畢極易潮解，此為眾所周知之事，被告卻在所持有第二級毒品安非他命
      尚足供給施用一月餘之情形下，再次委由證人辛○○、丁○○代購三十萬元第
      二級毒品安非他命，被告縱至愚亦無大量購入使之潮解反致浪費之理，顯見被
      告前開購入之安非他命應非供被告自己施用。
（三）被告於九十二年間之不詳時間，在花蓮縣吉安鄉吉安火車站附近、花蓮縣花蓮
      市○○路三十八號甲○○之店裡，三次販賣價值共一萬一千五百元之數量之第
      二級毒品安非他命予甲○○等情，業據人甲○○於警詢中證述明確，則證人甲○○既於警詢中主動證稱：帳單上之「文益欠5000+6500元」即為其向被告購
      買第二級毒品安非他命所積欠之款項，則其本院審理中所證稱被告均是免費招
      待其施用第二級毒品安非他命，前開金額是自己計算為被告所免費招待第二級
      毒品安非他命之價格，實足令人懷疑為事後迴護被告之詞，況依一般常情，一
      般人受他人贈與物品，對受贈物之價格通常並無概念，且無將所受贈物品價格
      加計之習慣，則證人甲○○經被告多次招待施用毒品，在無任何文書資料可供
      核對之情形下，卻能詳細記住受招待毒品之次數、價值及數量，實不合於一般
      情理，況證人甲○○向被告所拿之毒品數量共為七．五公克價值一萬一千五百
      元一情，亦據證人甲○○於本院審理中證述明確，又被告所持有之毒品均係其
      向銀行貸款所得而購買者，被告並無固定工作一情，亦據被告於本院審理時供
      述明白，縱被告與證人甲○○交情再好，被告亦無由向銀行貸款購買毒品再免
      費提供證人甲○○高價毒品施用之理，堪信證人甲○○於警詢中證稱曾向被告
      購買三次第二級毒品安非他命，共計七．五公克，價值一萬一千五百元等語，
      為真實可採，足認被告有連續販賣第二級毒品安非他命予證人甲○○之犯行。
（四）被告雖另辯稱其並未拿到三十萬元毒品，不能認定其有販賣第二級毒品犯行等
      語，然查，被告委託證人辛○○、丁○○前往基隆市向姓名年籍不詳之人購買
      第二級毒品安非他命一情，為被告於本院審理中所承認，證人辛○○、丁○○
      前往基隆找到賣家後，被告本因覺得太貴而不欲匯錢購買，係證人丁○○在電
      話中勸告被告，被告方匯款三十萬元給證人辛○○，並由證人辛○○前往提款
      機領錢，交給販毒之人，並取回十三件第二級毒品安非他命，每件一兩重三十
      五公克，證人丁○○並交付其中十二件予證人壬○○，另一件做為證人辛○○
      與丁○○之車錢等情，已據證人丁○○於警詢中證述明確，經核與證人丁○○
      與壬○○於九十二年十月二日十八時五十四分三十八秒、同年月三日五時九分
      二十秒、同日五時四十四分四十一秒、同日六時十八分四十秒之對話內容相符
      ，有通訊監察譯文一份在卷可佐，堪信證人辛○○及丁○○受被告委託前往基
      隆販入毒品，且已購得十三件第二級毒品安非他命，每件一兩三十五公克，則
      證人辛○○、丁○○既已成功販入第二級毒品安非他命，縱被告並未親自取得
      前開購得之安非他命，亦不影響其已販入既遂之結果，被告前開辯詞，自無足
      採，併此敘明。
（五）綜上，足認被告先於九十二年八月中旬販入第二級安非他命，並販賣予證人甲○○三次，復於九十二年十月二日委由證人辛○○、丁○○販入三十萬元安非
      他命欲供販賣牟利，被告前開辯稱係招待證人甲○○施用第二級毒品安非他命
      ，並未收錢，且所購入之第二級毒品均係為供自己所施用云云，並不可採，本
      案事證明確，被告犯行堪予認定，應依法論科。
二、核被告所為，係犯毒品危害防制條例第四條第二項販賣第二級毒品罪。被告販賣
    第二級毒品前持有第二級毒品之低度行為，為其販賣第二級毒品之高度行為所吸
    收，不另論罪。被告先後多次販賣第二級毒品之行為，時間緊接，且犯罪構成要
    件相同，顯係基於概括犯意反覆為之，應依連續犯之規定，論以連續販賣第二級
    毒品罪，並依法加重其刑。被告於九十三年十月二日販入三十萬元第二級毒品安
    非他命之犯行雖未據起訴，惟其與已起訴之有罪部分，有連續犯之裁判上一罪關
    係，本院自應併予審酌，附此敘明。被告有事實欄所示之前科，並於九十一年七
    月三日執行完畢，有台灣高等法院被告全國前案紀錄表一份在卷可稽，其於五年
    以內再犯本件有期徒刑以上之罪，為累犯，依刑法第四十七條規定遞加重其刑。
    爰審酌被告有毒品等前科，有台灣高等法院被告全國前案紀錄表一份附卷可查，
    素行不佳、其犯罪之手段、方法、販賣毒品之時間、次數，被告為一己之私販賣
    毒品，嚴重戕害國人身體健康，及犯罪後未坦承犯行等一切情狀，量處如主文所
    示之刑。
三、被告三次販賣第二級毒品安非他命予甲○○，計得款一萬一千五百元，雖未扣案
    ，仍應依毒品危害防制條例第十九條第一項之規定沒收之，如全部或一部不能沒
    收時，以其財產抵償之。又扣案之毒品安非他命九包共重一三四．二四公克（總
    淨重一三四．五四公克，取０．三０公克鑑驗用罄，總餘一三四．二四公克）為
    第二級毒品，應依毒品危害防制條例第十八條第一項規定沒收並銷燬之。
參、不另為無罪諭知部分
一、公訴意旨略以：被告戊○○基於販賣第二級毒品之概括犯意，自不詳時間起至九
    十二年十月二日止，連續在花蓮縣花蓮市○○路、花蓮縣吉安鄉○○○○街四十
    三號、花蓮縣花蓮市○○路證人庚○○租屋處、花蓮縣吉安鄉火車站、花蓮縣吉
    安鄉王母娘娘廟及不詳地點，販售第二級毒品安非他命予辛○○、乙○○、庚○○、癸○○及丙○○等人。嗣於九十二年十月二日因他案通緝為警緝獲時，扣得
    第一級毒品兩包毛重十六點一九公克以及第二級毒品毛重一三四點五四公克（驗
    後一三四點二四公克），始循線查悉上情。因認被告涉犯毒品危害防制條例第四
    條第二項販賣第二級毒品罪嫌云云。
二、公訴人認被告有前揭犯嫌無非係以證人辛○○、乙○○、癸○○、丙○○於警詢
    中及證人庚○○於警詢及偵訊中之證詞、扣案安非他命九包（毛重一三四．五四
    公克，檢驗後餘重一三四．二四公克）、內政部警政署刑事警察局九十二年十一
    月十二日刑鑑字第０九二０一九六０一一號鑑定通知書、帳單一紙及監聽譯文表
    及錄音帶為其證據。訊據被告矢口否認有何販賣第二級毒品安非他命予辛○○、
    乙○○、丙○○、癸○○或庚○○之犯行，辯稱：扣案第二級毒品安非他命均係
    供自己施用等語，經查：
（一）公訴人業已捨棄證人辛○○、乙○○、丙○○於警詢中之證述為證據，另證人
      癸○○警詢中之證詞並無證據能力，已如前述，故本院自不得再斟酌前揭證據
      ，先此敘明。
（二）證人庚○○雖於九十三年十二月五日偵訊中證稱：（問：除了向壬○○買毒品
      ，還有向何人買毒品？）有向戊○○拿，一開始是向被告戊○○拿，後來才向
      小可（按即證人壬○○）拿等語，並於警詢中證稱曾向被告拿過毒品，然證人
      庚○○並未明白證述所拿之毒品之種類、時間及地點，已令人懷疑其及開證詞
      之真實性，況證人庚○○復於本院審理中否認曾向被告買過毒品，則其證詞反
      覆不一，自不得僅以證人庚○○於警詢及偵查中含混證述曾向告買過毒品一語
      即認定被告有販賣第二級毒品予證人庚○○之犯行。
（三）扣案之安非他命，經拆封檢視共九包，總淨重一三四．五四公克，共取０．三
      ０公克鑑驗用罄，均驗出為第二級毒品甲基安非他命，平均純度約為百分之九
      十二，有內政部警政署刑事警察局九十二年十一月十二日刑鑑字第０九二０一
      九六０一一號函附之驗通知書一份在卷可佐。惟此僅得證明被告持有前開數量
      之第二級毒品安非他命欲供販賣，已如前述，尚無從據以認定被告有販賣第二
      級毒品安非他命予證人辛○○、乙○○、丙○○、癸○○或庚○○之犯行。
（四）帳單一紙固記載「阿匡欠115000元、文益欠5000+6500元、文祥欠4000元……
      」，然前開帳單之字跡經送鑑定，認僅憑現有資料無法鑑定是否為被告之字跡
      ，有法務部調查局九十三年七月二十三日調科貳字第０九三００二八七五八０
      號函附卷可查，此外公訴人復未提出證據證明前開帳單為被告所書寫，自不得
      僅依前揭帳單一紙，認定被告有販賣第二級毒品安非他命予證人辛○○、乙○○、癸○○、丙○○及庚○○之犯行。
（五）公訴人提出之監聽譯文表及錄音帶，僅顯示證人壬○○與證人丁○○談論被告
      出資三十萬元購買安非他命事宜，而得證明被告係以販賣第二級毒品安非他命
      之意思，販入該三十萬元安非他命，但卻無從據以證明被告有販賣第二級毒品
      安非他命予辛○○、乙○○、癸○○、丙○○及庚○○等人之犯行。
（六）公訴人雖認被告有販賣第二級毒品與證人辛○○、乙○○、癸○○、庚○○及
      丙○○之犯行，惟均未提出積極證據以證明之，本院自不得認定被告有前開販
      賣第二級毒品之犯行，本應為無罪之諭知，惟公訴人認被告此部分犯行與前開
      已起訴有罪之販賣第二級毒品安非他命判決部分，有連續犯之裁判上一罪關係
      ，本院爰不另為無罪之諭知。
肆、被告戊○○無罪部分：
一、公訴意旨略以：被告戊○○基於販賣第一級毒品之概括犯意，於九十二年八、九
    月間，連續在花蓮縣花蓮市○○路、花蓮縣吉安鄉王母娘娘廟或花蓮縣境內不詳
    地點等地，販售第一級毒品安非他命予證人辛○○及癸○○。嗣於九十二年十月
    二日因他案通緝為警緝獲時，扣得第一級毒品兩包毛重十六點一九公克，始循線
    查悉上情。因認被告涉犯毒品危害防制條例第四條第一項販賣第一級毒品罪嫌云
    云：
二、按犯罪事實應依證據認定之，無證據不得認定其犯罪事實，又不能證明被告犯罪
    者，應諭知無罪之判決，刑事訴訟法第一百五十四條第二項、第三百零一條第一
項分別定有明文。次按認定不利於被告之事實，需依積極證據，苟積極證據不足
    為不利於被告事實之認定時，即應為有利於被告之認定，更不必有何有利之證據
    ，最高法院三十年上字第八一六號判例可資參照。
三、公訴人認被告戊○○有販賣第一級毒品海洛因罪嫌，係以證人辛○○、癸○○於
    警詢中之證述、證人庚○○於警詢及偵查中之證述、扣案海洛因二包（淨重十六
    ．一九公克）、法務部調查局調科壹字第二八００００四五二號鑑定通知書、帳
    單及監聽譯文表及錄音帶為其證據。
四、訊據被告戊○○矢口否認有何販賣第一級毒品犯行，辯稱：扣案之第一級毒品海
    洛因是伊自己要施用的，並沒有拿來賣人等語。經查：
（一）公訴人於本院審理中捨棄證人辛○○之警詢證述為證據，另證人癸○○於警詢
      中之證詞並無證據能力，已如前述，是不能逕以前開證人於警詢中之證詞，認
      定被告有何販賣第一級毒品犯行。又查證人庚○○雖於九十三年時二月五日警
      詢中證稱：（問：除了向壬○○買毒品，還有向何人買毒品？）有向戊○○拿
      ，一開始是向被告戊○○拿，後來才向小可（按即證人壬○○）拿等語，並於
      警詢中證稱有向被告拿過毒品一語，然證人庚○○並未明白證述所拿之毒品之
      種類、時間及地點，已令人懷疑其前開證詞之真實性，況證人庚○○復於本院
      審理中否認曾向被告買過毒品，則其證詞反覆不一，自不得僅以證人庚○○於
      警詢及偵查中含混證述曾向告買過毒品一語，即認定被告有販賣第一級毒品犯
      行。
（二）公訴人提出之通訊監察譯文及錄音帶，均無關於被告與他人談論交易第一級毒
      品之對話內容，另帳單一紙亦無從認定為被告字跡，已如前述，故無從依前開
      證據認定被告有何販賣第一級毒品海洛因犯行。
（三）扣案海洛因二包，合計淨重十六．一九公克，空包裝袋總重０．七八公克，純
      度百分之八十四．一二，有法務部調查局調科壹字第二八００００四五二號鑑
      定通知書附卷可查，然前開證據雖得證明被告於九十二年十月二日為警逮捕時
      ，持有十六．一九公克之第一級毒品海洛因，然被告於九十二年間有施用第一
      級毒品海洛因之習慣，並經本院判處有期徒刑八月一情，有本院九十二年度訴
      字第二六一號刑事判決一份及台灣高等法院被告全國前案紀錄表一份在卷可查
      ，是縱被告曾持有第一級毒品海洛因，其目的究為自己施用或為販賣他人，實
      仍有疑義，此外，公訴人並未提出其他證據證明被告持有前開第一級毒品海洛
      因之目的係為販賣，依罪疑唯輕之理，尚無從據以認定被告有販賣第一級毒品
      之犯行。
（四）從而，依公訴人所提出之證據，固得證明被告曾持有十六．一九公克之第一級
      毒品海洛因，然尚不足認定被告有何販賣第一級毒品海洛因犯行。此外，復查
      無其他積極證據足認被告有販賣第一級毒品海洛因犯行，被告此部分之犯罪應
      屬不能證明，揆諸前揭說明，自應為無罪之諭知。
據上論斷，應依刑事訴訟法第二百九十九條第一項前段、第三百零一條第一項，毒品
危害防制條例第四條第二項、第十八條第一項、第十九條第一項，刑法第十一條前段
、第五十六條，判決如主文。
本案經檢察官己○○到庭執行職務
中      華      民      國    九十四        年      五    月      五    日
                              臺灣花蓮地方法院刑事第二庭
                                  審判長法官  林  碧  玲
                                        法官  陳  世  博
                                        法官  俞  秀  美
右正本證明與原本無異。
如對本判決不服，應於送達後十日內，向本院提出上訴狀。（應抄附繕本）
                                  法院書記官
中      華      民      國    九十四        年      五    月      六    日
附錄本判決論罪之法律條文：
毒品危害防制條例第四條第二項：
製造、運輸、販賣第二級毒品者，處無期徒刑或七年以上有期徒刑，得併科新臺幣七
百萬元以下罰金。
毒品危害防制條例第十八條第一項：
查獲之第一、二級毒品及專供製造或施用第一、二級毒品之器具，不問屬於犯人與否
，均沒收銷燬之；查獲之第三、四級毒品及製造或施用毒品之器具，無正當理由而擅
自持有者，均沒入銷燬之。但合於醫藥、研究或訓練之用者，得不予銷燬。
毒品危害防制條例第十九條第一項：
犯第四條至第九條、第十二條、第十三條或第十四條第一項、第二項之罪者，其供犯
罪所用或因犯罪所得之財物，均沒收之，如全部或一部不能沒收時，追徵其價額或以
其財產抵償之。
